臺灣桃園地方法院刑事判決　　　　　　110年度簡上字第142號
上　訴　人
即　被　告　鄭世杰






上列上訴人即被告因傷害案件，不服本院於民國110 年1 月12日
所為109 年度審簡字第1071號第一審刑事簡易判決（起訴案號：
109 年度偵字第18669 號），提起上訴，本院管轄之第二審合議
庭判決如下：
    主  文
原判決撤銷。
鄭世杰犯傷害罪，處有期徒刑參月，如易科罰金，以新臺幣壹仟
元折算壹日。
    事  實
一、鄭世杰於民國109 年1 月20日上午7 時2 分許，在桃園市○
    ○區○○街000 號即法務部矯正署桃園監獄義舍5 號房內，
    與同房收容人蘇鴻裕發生爭執，竟基於傷害人身體之犯意，
    手持塑膠碗朝蘇鴻裕頭部猛力砸擊2 下，致蘇鴻裕受有後腦
    勺撕裂傷、挫傷等傷害。
二、案經蘇鴻裕訴由桃園市政府警察局桃園分局移送臺灣桃園地
    方檢察署檢察官偵查起訴。
    理  由
壹、程序部分：
    按被告以外之人於審判外之陳述，雖不符刑事訴訟法第159
    條之1 至第159 條之4 之規定，然經當事人於審判程序同意
    作為證據，法院審酌該言詞陳述或書面陳述作成時之情況，
    認為適當者，亦得為證據，刑事訴訟法第159 條之5 第1 項
    定有明文。經查，本判決以下所引用被告鄭世杰以外之人於
    審判外之言詞或書面陳述，雖屬傳聞證據，惟據被告於本院
    準備程序時表示同意有證據能力等語（見本院簡上卷一第12
    2 頁），本院審酌上開證據資料製作時之情況，尚無違法不
    當及證明力明顯過低之瑕疵，亦認為以之作為證據應屬適當
    ，揆諸前開規定，依刑事訴訟法第159 條之5 規定，認均有
    證據能力。又本判決所引卷內之非供述證據，與本案待證事
    實具有關聯性，且無證據證明係公務員違背法定程序所取得
    ，依刑事訴訟法第158 條之4 規定反面解釋，應具證據能力
    。
貳、實體部分：
一、上揭犯罪事實，業據被告於警詢、偵訊、原審準備程序、本
    院準備及審理程序時均坦承不諱（見偵卷第5 至7 頁、第11
    1 至113 頁；本院審訴卷第97至99頁、本院簡上卷一第121
    至123 頁、本院簡上卷二第31至35頁），核與證人即告訴人
    蘇鴻裕於警詢中之證述相符（見偵卷第25至27頁），並有指
    認犯罪嫌疑人紀錄表、法務部矯正署桃園看守所109 年5 月
    20日桃所戒字第10999007870 號函檢送之在監或出監收容人
    資料表、獎懲報告表、收容人談話筆錄、收容人陳述書、收
    容人內外傷紀錄表、監視器錄影截圖照片、臺灣桃園地方檢
    察署檢察官勘驗筆錄在卷可稽（見偵卷第31頁、第35至55頁
    、第57至58頁、第145 頁），足認被告前開任意性之自白與
    事實相符，堪予採信。綜上所述，本案事證業臻明確，被告
    犯行洵堪認定，應予依法論科。
二、論罪科刑及撤銷改判之理由：
（一）核被告所為，係犯刑法第277 條第1 項之傷害罪。
（二）被告上訴意旨略以：其並無任何傷害、暴力等前科，案發
      當時，係因告訴人一直言語挑釁、口出惡言，其一時氣憤
      才動手，但只打2 下立即停手。其於偵訊時即已表明願當
      面向告訴人道歉及賠償，並請求參閱本院109 年度壢簡字
      第1061號傷害判決，原審判太重等語。
（三）原審認被告犯罪事證明確，予以論罪科刑，固非無見，惟
      查，被告前雖因1.違反廢棄物清理法案件，經本院以101
      年度訴緝字第14號判處有期徒刑1 年6 月確定；2.竊盜案
      件，經本院以100 年度審易字第1772號判處有期徒刑8 月
      確定；3.竊盜案件，經本院以100 年度審易字第1773號判
      處有期徒刑9 月確定；4.竊盜案件，經本院以101 年度易
      字第239 號判處有期徒刑4 月確定；5.竊盜案件，經本院
      以100 年度易字第805 號判處有期徒刑6 月，上訴後，經
      臺灣高等法院以100 年度上易字第2975號駁回上訴確定；
      6.施用毒品案件，經本院以100 年度桃簡字第2407號判處
      有期徒刑3 月確定；7.施用毒品案件，經臺灣板橋地方法
      院（現改制為臺灣新北地方法院，下同）以101 年度簡字
      第1338號判處有期徒刑4 月確定；8.竊盜案件，經臺灣新
      北地方法院以101 年度易字第1797號判處有期徒刑5 月、
      5 月，應執行有期徒刑8 月確定；9.施用毒品案件，經本
      院以101 年度桃簡字第1788號判處有期徒刑6 月確定。上
      開1 至6 案件，經本院以101 年度聲字第5228號裁定應執
      行有期徒刑3 年6 月確定；上開7 至9 案件，經本院以10
      1 年度聲字第5227號裁定應執行有期徒刑1 年5 月確定，
      入監接續執行，於105 年8 月29日期滿執行完畢乙節，有
      臺灣高等法院被告前案紀錄表在卷足憑，其於受徒刑執行
      完畢後，5 年以內故意再犯本案有期徒刑以上之罪，固合
      於刑法第47條第1 項累犯之規定，惟依司法院大法官第77
      5 號解釋之意旨，本案與前案所犯違反廢棄物清理法、竊
      盜、施用毒品等罪所侵害法益類型均不同，即非相同罪質
      之罪，尚不得遽認其對刑罰反應力薄弱，應認本件不構成
      累犯加重事由。被告上訴意旨以：原審量刑過重，請求從
      輕量刑等語，尚非無理由，自應由本院予以撤銷改判。
（四）爰以行為人之責任為基礎，審酌被告不知理性控制情緒，
      僅因口角糾紛，即隨手持餐具毆打告訴人頭部，且自告訴
      人受傷出血甚多情形以觀，可見被告毆擊力道之猛，行為
      實屬不該，惟念其犯後坦承犯行，兼衡其為高中畢業之教
      育程度、家庭經濟狀況勉持（見被告警詢筆錄受詢問人欄
      ）暨告訴人所受傷勢程度等一切情狀，量處如主文所示之
      刑，並諭知易科罰金之折算標準。
據上論斷，應依刑事訴訟法第455 條之1 第1 項、第3 項、第36
9 條第1 項前段、第364 條、第299 條第1 項前段，刑法第277
條第1 項、第41條第1 項前段，刑法施行法第1 條之1 第1 項，
判決如主文。
本案經檢察官蕭佩珊聲請以簡易判決處刑，檢察官劉建良到庭執
行職務。
中    華    民    國  110     年    10    月    27    日
                  刑事第十二庭    審判長法  官  張宏任
                                        法  官  林姿秀
                                        法  官  陳華媚
以上正本證明與原本無異。
不得上訴。
                                        書記官  王岫雯
中    華    民    國   110    年    10    月    27    日